【裁判字號】    96,訴,3199
【裁判日期】    970131
【裁判案由】    毒品危害防制條例
【裁判全文】
臺灣板橋地方法院刑事判決              96年度訴字第3199號
公  訴  人  臺灣板橋地方法院檢察署檢察官
被      告  尚玉
上列被告因毒品危害防制條例案件，經檢察官提起公訴（96年度
毒偵字第5289號），被告於本院準備程序進行中就被訴事實為有
罪之陳述，並聽取當事人之意見後，經本院合議庭裁定由受命法
官獨任進行簡式審判程序，並判決如下：
    主  文
尚玉施用第一級毒品，累犯，處有期徒刑玖月，扣案之第一級
毒品海洛因壹小包（淨重零點參克；鑑驗使用零點零貳壹克）沒
收銷燬，注射針筒壹支沒收；又施用第二級毒品，累犯，處有期
徒刑肆月，扣案之第二級毒品甲基安非他命壹小包（淨重零點參
克；鑑驗使用零點零壹肆克）沒收銷燬。應執行有期徒刑壹年。
扣案之第一級毒品海洛因壹小包（淨重零點參克；鑑驗使用零點
零貳壹克）、第二級毒品甲基安非他命壹小包（淨重零點參克；
鑑驗使用零點零壹肆克）均沒收銷燬；注射針筒壹支沒收。
    事  實
一、尚玉前因施用毒品案件，經臺灣桃園地方法院92年毒聲字
    第179號裁定施以觀察勒戒後，因認有繼續施用毒品之傾向
    ，再經同法院以92年毒聲字第558號裁定令入戒治處所施以
    強制戒治，期間經同法院認無繼續執行必要，以92年毒聲字
    第2247號裁定停止戒治、所餘期間付保護管束，然又因違反
    保護管束應遵守事項情節重大，再經同法院以92年毒聲字第
    3197號裁定撤銷停止戒治並令入戒治處所繼續執行強制戒治
    ，於民國93年11月27日戒治期滿，並由臺灣板橋地方法院檢
    察署檢察官以94年戒毒偵字第10號為不起訴處分確定。尚玉
    另因犯竊盜案件，經本院92年訴字第993號判處有期徒刑1
    年2月確定，於92年12月4日入監執行，嗣於94年7月8日假釋
    出監，並於同年月11日縮刑期滿，上開徒刑部分業已執行完
    畢（於本件已構成累犯）。
二、詎尚玉仍未知悔改，分別於下列時地施用第一級毒品、第
    二級毒品如下：
1、於96年7 月10日14時許，在臺北縣新莊市○○路○ 段662 號
   住處，將第二級毒品甲基安非他命放置於錫箔紙上再以打火
   機點火燒烤之方式，施用第二級毒品甲基安非他命1 次。
2、另於同（10）日19時許，於同上地點以海洛因摻水後，以其
   所有之注射針筒注射第一級毒品海洛因於靜脈之方式，施用
   第一級毒品海洛因1 次。嗣經警於翌（11）日19時許在上址
   查獲尚玉，並扣得第一級毒品海洛因1 小包（淨重0.3 克
   ；鑑驗使用0.021 克）、第二級毒品甲基安非他命1 小包（
   淨重0.3 克；鑑驗使用0.014 克）及尚玉所有供施用第一
   級毒品海洛因所用之注射針筒1 支。
三、案經臺北縣政府警察局三重分局報告臺灣板橋地方法院檢察
    署檢察官偵查起訴。
    理  由
一、上開事實，業據被告尚玉於警、偵訊與本院準備程序及審
    理時供承不諱；又被告於如事實欄第二段所述1 、2 、時地
    經警查獲後採尿檢驗結果，所採尿液含有鴉片類嗎啡、安非
    他命類甲基安非他命陽性反應一節，此有臺北縣政府警察局
    三重分局偵辦毒品危害防制條例案被移送人姓名代碼對照表
    （編號：0000000000）、台灣檢驗科技股份有限公司濫用藥
    物尿液檢驗報告1 紙各在卷足憑（偵查卷第16頁、30頁；本
    院卷第24頁）；此外自被告住處扣得白色粉末1 小包經檢驗
    結果確含有第一級毒品海洛因陽姓反應，淨重0.3 克（鑑驗
    使用0.021 克）；另扣案之白色晶體1 小包經檢驗結果亦含
    有第二級毒品甲基安非他命陽姓反應，淨重0.3 克（鑑驗使
    用0.014 克）各等情，有上開台灣檢驗科技股份有限公司濫
    用藥物檢驗報告共2 紙在卷可稽（本院卷第65頁、66頁），
    並有被告尚玉所有供施用第一級毒品海洛因所用之注射針
    筒1 支扣案與毒品採證照片2 幀各在卷可稽（偵查卷第12頁
    扣押物品目錄表編號3 所示、第18頁、19頁）。綜上調查，
    本件事證明確，被告犯行應堪認定。
二、核被告尚玉所為，係犯毒品危害防制條例第10條第1項、
    第2項之施用第一級、第二級毒品罪；被告持有海洛因、甲
    基安非他命犯行，各為施用之高度行為所吸收，均不另論罪
    。查被告有如事實欄第一段所載之犯罪科刑執行紀錄，有臺
    灣高等法院被告前案紀錄表在卷為憑，被告於上開有期徒刑
    執行完畢後，5 年內再犯本件有期徒刑以上之上揭二罪，均
    為累犯，各應依刑法第47條第1 項累犯之規定加重其刑。被
    告所犯上開2 罪，行為互殊，犯意個別，且犯罪構成要件不
    同，應依數罪規定，予以分論併罰。爰審酌被告曾有施用毒
    品案件前科，其業經觀察勒戒及強制戒治之處遇，其仍未戒
    斷其施用毒品之惡習，竟再犯本件施用毒品甲基安非他命與
    海洛因犯行，顯見其不思悔改，兼衡其犯後業已坦承犯行，
    態度良好等一切情狀，分別就其施用第一級、第二級毒品犯
    行各量處如主文所示之刑，並定其應執行之刑，以資懲儆。
三、沒收銷燬及沒收：扣案之第一級毒品海洛因1 小包（淨重
    0.3 克，鑑驗使用0.021 克）、第二級毒品甲基安非他命1
    包（淨重0.3 克；鑑驗使用0.014 克）），係查獲之毒品，
    均應依毒品危害防制條例第18條第1 項前段規定宣告沒收銷
    燬。至扣案之注射針筒1 支，係被告所有供其施用第一級毒
    品海洛因所用之物，業據被告尚玉於本院審理時供承在卷
    ，爰依刑法第38條第1 項第2 款規定沒收。
據上論斷，應依刑事訴訟法第299條第1項前段、第273條之1第1
項、毒品危害防制條第10條第1項、第2項、第18條第1項前段，
刑法第11條前段、第47條第1項、第51條第5款、第38條第1項第2
款，判決如主文。
本案經檢察官連思藩到庭執行職務。
中    華    民    國    97    年    1    月    31    日
                  刑事第二庭    法  官 陳坤地
上列正本證明與原本無異。
如不服本判決，應於送達後十日內敘明上訴理由，向本院提出上
訴狀。
                                書記官 林壯隆
中    華    民    國    97    年    2     月    4     日
毒品危害防制條例第10條
施用第一級毒品者，處 6 月以上 5 年以下有期徒刑。
施用第二級毒品者，處 3 年以下有期徒刑。


司法院資訊處製作；財團法人民間司法改革基金會備份。
